zh-TW: 體育用品 > 競技體育 > 拳擊與武術 > 武術武器: 博杖; 九節鞭與繩鏢; 菲律賓魔杖; 武術鐮刀; 雙截棍; 釵; 竹劍; T 拐; 訓練劍
sl-SI: Športna oprema > Šport > Boks in borilne veščine > Orodja za borilne veščine: Bo palice; Verižni biči in bodala na vrvi; Escrima palice; Kamas; Nunčaki; Sai; Šinai; Tonfe; Vadbeni meči
fr: Équipements sportifs > Divers sports > Boxe et arts martiaux > Armes d'arts martiaux: Bô; Chaînes-fouets et fléchettes à corde; Bâtons d'eskrima; Kamas; Nunchakus; Sais; Shinaï; Tonfas; Épées d'entraînement
it: Articoli sportivi > Sport > Boxe e arti marziali > Armi per arti marziali: Bastoni Bo; Fruste a catena e dardi su corda; Bastoni da escrima; Kama; Nunchuk; Sai; Shinai; Tonfas; Spade da allenamento
el: Αθλητικά είδη > Αθλητισμός > Πυγμαχία & πολεμικές τέχνες > Όπλα πολεμικών τεχνών: Ράβδοι μπο; Μαστίγια με αλυσίδα και βελάκια με σχοινί; Ράβδοι Escrima; Κάμα; Νουτσάκου; Σάι; Σινάι; Τόνφα; Σπαθιά προπόνησης
ro-RO: Articole sportive > Atletism > Box și arte marțiale > Arme pentru arte marțiale: Bastoane Bo; Bice cu lanț și săgeți cu funie; Bețe de escrima; Kama; Nunchuck-uri; Sai; Shinai; Tonfa; Săbii de antrenament
ko: 스포츠용품 > 운동 > 권투/무술 > 무술용 무기: 보 스태프; 체인 휩 및 로프 다트; 에스크리마 스틱; 카마; 쌍절곤; 사이스; 죽도; 톤파; 훈련용 검
th: อุปกรณ์กีฬา > การกีฬา > มวยและศิลปะการต่อสู้ > อาวุธศิลปะการต่อสู้: ไม้พลอง; แส้โซ่และลูกดอกเชือก; ไม้พลองเอสครีมา; เคียวคามา; กระบอง 2 ท่อน; Sais; ดาบไม้ไผ่ชิไน; กระบองทอนฟา; ดาบฝึกซ้อม
ru: Спортивные товары > Соревновательный спорт > Бокс и единоборства > Оружие для единоборств: Бо; Цепные хлысты и дротики на веревке; Палки для эскримы (арниса); Камы (серпы); Нунчаки; Саи; Синаи (бамбуковые мечи); Тонфы; Тренировочные мечи
hr-HR: Sportska oprema > Atletika > Boks i borilačke vještine > Oružje za borilačke vještine: Bo štapovi; Lančani bičevi i strelice na užetu; Escrima štapići; Kamas; Nunčake; Sai bodeži; Shinai; Tonfe; Mačevi za vježbanje
sk-SK: Športový tovar > Atletika > Box a bojové umenia > Zbrane bojových umení: Zbraň bó; Reťazové biče a lanové šípky; Tréningová palica Escrima; Kamasy; Nunčaky; Sais; Šinai; Tonfas; Tréningové meče
hu: Sportszerek > Atlétika > Boksz és harcművészetek > Harcművészeti fegyverek: Bo-rudak; Láncostorok és kötéldárdák; Escrima botok; Kama sarlók; Nuncsakuk; Sai-k; Shinai kardok; Tonfák; Gyakorlókardok
nl: Sportartikelen > Lichaamssporten > Boksen en vechtsporten > Martial arts-wapens: Bo-staffen; Kettingzwepen en touwpijltjes; Escrimastokken; Kama's; Nunchucks; Seizoen; Shinai's; Tonfa's; Trainingszwaarden
lt-LT: Sporto prekės > Atletika > Boksas ir kovos menai > Kovos menų ginklai: Bo lazdos; Grandininiai botagai ir virvinės strėlės; Escrima lazdelės; Kamos; Nunčiakai; Sajai; Šinajai; Tonfos; Treniruočių kardai
pl: Sprzęt sportowy > Sport > Boks i sztuki walki > Broń do sztuk walki: Kije do wschodnich sztuk walki; Bicze łańcuchowe i strzałki na linie; Kije escrima; Kamy; Nunczaka; Sztylety Sai; Shinai; Tonfa; Miecze treningowe
en: Sporting Goods > Athletics > Boxing & Martial Arts > Martial Arts Weapons: Bo Staffs; Chain Whips & Rope Darts; Escrima Sticks; Kamas; Nunchucks; Sais; Shinai; Tonfas; Training Swords
bg-BG: Спортни стоки > Спортни занимания > Бокс и бойни изкуства > Оръжия за бойни изкуства: Бо; Верижни камшици и въжета със стрела; Пръчки за ескрима; Ками; Нунчаку; Сай; Шинай; Тонфа; Тренировъчни мечове
nb: Sportsutstyr > Friidrett > Boksing og kampsport > Kampsportvåpen: Bo Staffs; Kjettingpisker og taupiler; Escrima-stokker; Kamaer; Nunchucks; Sais; Shinai-sverd; Tonfaer; Treningssverd
pt-BR: Artigos esportivos > Artigos para prática de esportes > Boxe e artes marciais > Armas de artes marciais: Bastão Bo; Chicotes de corrente e dardos de corda; Bastões de escrima; Kamas; Nunchaku; Sais; Shinais; Tonfas; Espadas de treinamento
zh-CN: 体育用品 > 田径 > 拳击/武术 > 武术兵器: 长棍; 九节鞭与绳镖; 菲律宾短棍; 武术镰刀; 双截棍; Sais; 竹剑; 丁字棍; 训练剑
ja: スポーツ用品 > スポーツ競技 > ボクシング・格闘技 > 武具: 棒; 九節鞭・縄鏢; エスクリマスティック; 鎌; ヌンチャク; サイ; 竹刀; トンファー; トレーニング用剣
tr: Spor Malzemeleri > Spor Ekipmanları > Boks ve Dövüş Sporları > Dövüş Sanatı Silahları: Bo Asaları; Zincir kırbaçlar ve ipli dartlar; Eskrima çubukları; Kamalar; Nunçakular; Sais; Shinai kılıçları; Tonfa; Antrenman kılıçları
pt-PT: Artigos de desporto > Atividade desportiva > Boxe e artes marciais > Armas para artes marciais: Bastões de Bō; Chicotes de corrente e dardos de corda; Bastões de escrima; Kamas; Matracas; Sais; Shinai; Tonfas; Espadas de treino
sv: Sportartiklar > Idrott och sport > Boxning och kampsporter > Kampsportsvapen: Bo staffs; Kedjepiskor och reppilar; Escrima-käppar; Kamas; Nunchaku; Saisvärd; Shinai-svärd; Tonfas; Träningssvärd
vi: Dụng cụ thể thao > Điền kinh > Đấm bốc & Võ thuật > Vũ khí võ thuật: Trường côn; Roi xích và phi tiêu dây; Gậy Escrima; Liềm võ thuật Kama; Côn nhị khúc; Sais; Kiếm tre Shinai; Tonfa; Kiếm tập luyện
de: Sportartikel > Athletik > Boxen & Kampfsport > Kampfsportwaffen: Bo-Stäbe; Kettenpeitschen & Seilpfeile; Escrima-Stöcke; Kamas; Nunchakus; Sais; Shinai; Tonfas; Trainingsschwerter
es: Equipamiento deportivo > Equipamiento para atletismo > Boxeo y artes marciales > Armas de artes marciales: Bastones de Bo; Látigos de cadena y dardos de cuerda; Bastones de escrima; Kamas; Nunchakus; Sais; Shinai; Tonfas; Espadas de entrenamiento
da: Sportsartikler > Atletik > Boksning og kampsport > Våben til kampsport: Bo-stave; Kædepiske og rebpile; Escrima-stave; Kamaer; Nunchaku; Sais; Shinai-sværd; Tonfaer; Træningssværd
fi: Urheilutarvikkeet > Urheilu > Nyrkkeily ja vapaaottelu > Taistelulajien aseet: Bo-kepit; Ketjuruoskat ja köysitikat; Escrima-kepit; Kamat; Nunchaku-nivelnuijat; Sait; Shinai-miekat; Tonfat; Harjoitusmiekat
cs: Sportovní potřeby > Atletické sporty > Box a bojové sporty > Zbraně pro bojová umění: Hole Bo; Řetězové biče a lanová kopí; Tyče escrima; Srpky kama; Nunčaky; Sai; Šinaje; Tonfa; Tréninkové meče